

Daniel Bini



Resumo profissional

Dedicado professor e pesquisador, com nove anos de experiência em diversas modalidades do ensino médio, superior e EaD. Capaz de aplicar conhecimentos e habilidades na disciplina de Biologia, sobretudo em temas como Microbiologia Básica e Aplicada, Imunologia, Parasitologia. Bioquímica e Meio Ambiente. Eficiente em facilitar discussões, supervisionar pesquisas e preparar aulas de alta qualidade. Diversificado, com excelentes competências e formação ampla, capaz de navegar dentro das áreas da Saúde, Industria, Agricultura e Meio Ambiente, realizando relações com disciplinas da área biológica.

Histórico profissional

Centro Universitário de Sete Lagoas (UNIFEMM) - Docente de ensino superior

Sete Lagoas, Minas Gerais 02/2020 - 07/2020

- Docente das disciplinas de Imunologia e Bioestatística para os cursos de Ciências Biológicas e Enfermagem.
- Desenvolvimento de aulas online para as minhas disciplinas, com aprimoramento do uso de ferramentas de ensino online.

Universidade Estadual do Centro-Oeste - Docente de ensino superior Guarapuava, Paraná

04/2014 - 08/2019

- Docente das disciplinas de Microbiologia, Imunologia, Parasitologia, Bioquímica e Estágio em Docência em Biologia.
- Apresentação de artigos de pesquisa em conferências, seminários e oficinas
- Participação de bancas de qualificação e defesas de Mestrado e TCC.

Universidade Estadual do Centro-Oeste - Docente de ensino superior EaD

Guarapuava, Paraná

03/2017 - 08/2019

- Criação da disciplina de Parasitologia EaD para o curso de Ciências Biológicas.
- Montagem de vídeo aulas e provas online para os alunos.
- Orientações de alunos de TCC.

Colégio Fera - Docente de ensino médio - Biologia

Guarapuava, Paraná

04/2017 - 08/2019

- Aulas de Biologia, práticas e teóricas, para 10, 20 e 30 ano.
- Cursinho pré-vestibular disciplina de Biologia

Email: dani_bini@yahoo.com.br Fone: +55 31 971423125 Rua Benedito Valadares, Centro, Sete Lagoas, Minas Gerais 35700-055

Formação acadêmica

01/2013

Universidade de São Paulo (USP)

Piracicaba/SP

Doutor em Ciências: Microbiologia

Ambiental e Agrícola

01/2009

Universidade Estadual de Londrina (UEL)

Londrina, PR

Mestre em Microbiologia

01/2006

Universidade Estadual do Centro-Oeste (UNICENTRO)

Guarapuava/PR

Especialização: Ciências e suas aplicações

12/2004

Universidade Estadual do Centro-Oeste (UNICENTRO)

Guarapuava/PR

Licenciatura em Ciências Biológicas

Competências

- Metodologias ativas, construtivista e E-learning.
- Ferramentas de ensino à distância
- Transposição didática
- Uso do aplicativo estatístico R
- Habilidades de pesquisa
- Preparação de figuras e mapas conceituais

Universidade de São Paulo (USP)/Universidade Virtual do Estado de São Paulo (UNIVESP) - Tutor semipresencial em ensino superior

Piracicaba, São Paulo

02/2013 - 04/2014

- Tutoria de disciplinas EaD para o curso semipresencial em Ciências no polo de Piracibaca/SP (Disciplina de Doenças infecto-parasitárias).
- Aulas semipresenciais teóricas e práticas para o curso de Ciências no polo de Piracicaba/SP.
- Atendimento de aproximadamente 40 alunos via moodle e presencial.
- Correção de atividades virtuais.

Realizações

- Ministrei palestras e minicursos e publiquei artigos científicos e capítulos de livros relacionado a área de Microbiologia Ambiental, Agrícola e Clínica e Imunologia. Abaixo seguem algumas publicações, sendo que outras podem ser encontradas no meu currículo Lattes:
- 1) BINI, D; et al . Intercropping *Acacia mangium* stimulates AMF colonization and soil phosphatase activity in *Eucalyptus grandis*. SCIENTIA AGRICOLA, v. 75, p. 102-110, 2018.
- 2) PEREIRA, P.A.T.; BINI, D.; BOVO, F.; FACCIOLI, LH.; MONTEIRO, M.C.;. Neutrophils influx and proinflammatory cytokines inhibition by sodium salicylate, unlike aspirin, in *Candida albicans*-induced peritonitis model. Folia Microbiologica, 2016.
- 3) BINI, D; LOPEZ, M. V.; CARDOSO, E. J.B.N. . Metabolismo Microbiano. In: Elke Jurandy Bran Nogueira Cardoso; Fernando Dini Andreote. (Org.). Microbiologia do solo. 2ed.Piracicaba: ESALQ, 2016, v. 2, p. 61-80.
- 4) BINI, D.; LOPEZ, M. V. . Transformações microbianos do Fósforo. In: Elke Jurandy Bran Nogueira Cardoso; Fernando Dini Andreote. (Org.). Microbiologia do solo. 2ed. Piracicaba: ESALQ, 2016, v. 2, p. 149-166.
- 5) LOPEZ, M. V.; BINI, D. . Transformações microbianas do Enxofre. In: Elke Jurandy Bran Nogueira Cardoso; Fernando Dini Andreote. (Org.). Microbiologia do solo. 2ed.Piracicaba: ESALQ, 2016, v. 2, p. 167-178.
- 6) NOGUEIRA, M. A.; SANTOS, C. A.; SILVA, S. M. C. P.; BINI, D. PANCHONI, L. C.; MANGIERI, V. L.; VALERIO, G. F. . Municipal Landfill Leachates: Water contaminants or source of nutrients in agricultural soils?. In: Carla H. Jackson. (Org.). Landfills and recycling centers Processing systems, impact on the environment and adverse health effects. 1ed.New York: Nova Publishers, 2015, v. 1, p. 53-67.

QUADROS, A.U.; BINI, D.; MORONI, ESTELA GLóRIA; PEREIRA, P. A. T.; MONTEIRO, M. C. Antifungal activity of some cyclooxygenase inhibitors on Candida albicans: PGE2-dependent mechanism. Folia Microbiologica (Prague), v. 56, p. 349-352, 2011.

Informações adicionais

Para mais informações sobre publicações, bancas, palestras e outras atuações acesse o currículo Lattes no link: http://lattes.cnpq.br/7929101121975903